臺灣雲林地方法院刑事判決
110年度侵訴字第32號
公  訴  人  臺灣雲林地方檢察署檢察官
被      告  蔡孟原



                    （現另案於法務部矯正署雲林第二監獄                         執行中）
指定辯護人  本院公設辯護人許俊雄
上列被告因妨害性自主案件，經檢察官提起公訴（119 年度偵字
第7921號），本院判決如下：
    主  文
甲○○犯侵入住宅強制性交未遂罪，累犯，處有期徒刑參年拾月。
    事  實
一、甲○○前因傷害案件，經臺灣澎湖地方法院以109年度馬簡字
    第37號判決判處有期徒刑4月確定，嗣於民國110年3月12日
    執行完畢。詎仍不知悔改，於110年9月7日5時27分許，因意
    圖找尋他人為性交行為，竟基於侵入住宅強制性交之犯意，
    徒步走入雲林縣○○鎮○○00○00號住宅內（侵入住居部分未據
    告訴），嗣於同日5時28分許徒手開啟上址住宅內B11房（下
    稱本件房間）之房門找尋欲為性交行為之對象，見BL000-A1
    10098（真實姓名年籍詳卷，下稱甲女）在本件房間內之床
    鋪上睡覺，竟旋褪去外褲，以身體騎乘趴臥在甲女身上壓制
    甲女，以陰莖磨蹭甲女之下半身，並持續以手隔甲女衣物撫
    摸甲女之胸部及性器。甲女旋即因而驚醒，奮力以手推阻甲
    ○○並喊叫拒絕，然甲○○見狀益加興奮，以手壓制甲女之脖頸
    及摀住嘴巴，繼續以陰莖磨蹭甲女之下半身、徒手撫摸甲女
    之胸部及性器，迨因甲女不斷全力掙扎反抗，伺機推開甲○○
    而逃離本件房間，甲○○始未得手，並在見甲女逃離本件房間
    後亦旋即逃離上址住宅，騎乘其停放於上址住宅外之電動自
    行車離去。甲○○即以上開強暴方式，對甲女為侵入住宅強制
    性交未遂行為1次。嗣經甲女報警處理，循線調閱現場監視
    器影像，始查悉上情。
二、案經甲女訴由雲林縣警察局虎尾分局報告臺灣雲林地方檢察
    署檢察官偵查起訴。
    理  由
壹、程序部分：
一、本件必須公示之判決書，依性侵害犯罪防治法第12條第2 項
    之規定，不得揭露被害人之姓名、出生年月日、住居所及其
    他足資識別被害人身分之資訊，爰就被害人姓名、住址等相
    關資料均以代號表示。其中告訴人甲女，偵查中編定代號為
     BL000-A110098，本判決以甲女稱之，其真實姓名年籍住所
    均詳彌封袋卷，合先敘明。
二、按被告以外之人於審判外之言詞或書面陳述，除法律有規定
    者外，不得作為證據，刑事訴訟法第159 條第1 項固定有明
    文；惟被告以外之人於審判外之陳述，雖不符同法第159 條
    之1 至第159 條之4 之規定，而經當事人於審判程序同意作
    為證據，法院審酌該言詞陳述或書面陳述作成時之情況，認
    為適當者，亦得為證據。又當事人、代理人或辯護人於法院
    調查證據時，知有第159 條第1 項不得為證據之情形，而未
    於言詞辯論終結前聲明異議者，視為有前項之同意，同法第
    159 條之5 第1 、2 項亦定有明文。經查，被告及其辯護人
    對本判決下列引用之被告以外之人於審判外之言詞或書面之
    陳述，均同意作為證據，本院於審理時提示上開審判外陳述
    之內容並告以要旨，且經檢察官、被告及其辯護人到庭表示
    意見，均未於言詞辯論終結前對該等審判外陳述之證據資格
    聲明異議，故本院審酌被告以外之人審判外陳述作成時之情
    況，並無不能自由陳述之情形，亦未見有何違法取證或其他
    瑕疵，且與待證事實具有關聯性，認為以之作為證據應屬適
    當，自均有證據能力。
三、本判決下列所引用之其餘文書證據，並無證據證明係公務員
    違背法定程序所取得，亦無顯有不可信之情況，且經本院於
    審理期日提示予被告及其辯護人辨識而為合法調查，該等證
    據自得作為本案裁判之資料。
貳、實體部分：
一、認定犯罪事實所憑之證據及理由：
  ㈠上揭犯罪事實，業據被告於本院審理時坦承不諱，核與證人
    即告訴人甲女於警詢及偵訊時之證述情節大致相符，且有現
    場監視器影像1份、現場監視器影像截圖及周遭路口監視器
    影像截圖共24張、檢察官囑警勘察之現場照片6張在卷可資
    佐證。
  ㈡按已著手於犯罪行為之實行，而因己意中止或防止其結果之
    發生者，減輕或免除其刑。結果之不發生，非防止行為所致
    ，而行為人已盡力為防止行為者，亦同。」刑法第27條第項
    定有明文。此即中止未遂（中止犯）及準中止未遂（準中止
    犯）之規定。所謂「因己意」，僅須出於行為人自願之意思
    ，而非受外界足以形成障礙之事由或行為人誤以為存在之外
    界障礙事由之影響，即足當之，至於動機是否具有倫理性、
    道德性，則非所問。簡言之，著手於犯罪行為之實行後，「
    縱使得以遂行，卻不欲遂行」、「縱使欲遂行，卻不得遂行
    」，前者為「因己意」中止，後者為「非因己意」中止，乃
    屬判斷中止未遂、障礙未遂區別之基本標準（最高法院103
    年度台上字第4109號判決意旨參照）。本件被告著手對甲女
    為強制性交犯行，因甲女極力反抗而未能得逞，已如事實所
    述，觀此過程，係因被告遭遇上開外界障礙事由始停止其對
    甲女之強制性交犯行，而非單純因己意自願放棄犯行，是被
    告之強制性交未遂犯行係屬障礙未遂。
  ㈢綜上，被告於本院中自白其強制性交未遂犯行核與事實相符
    ，堪以採信。本案事證明確，被告犯行堪以認定，應依法論
    科。
二、論罪科刑：
  ㈠核被告所為，係犯刑法第222 條第2 項、第1 項第7 款之侵
    入住宅強制性交未遂罪。
  ㈡按強制猥褻與強制性交，係不同之犯罪行為，行為人若以強
    制性交之犯意，對被害人實施性侵害，先為強制猥褻，繼而
    為強制性交，其中強制猥褻行為係強制性交之前置行為，不
    容割裂為二罪之評價，則強制猥褻之階段行為自應為強制性
    交行為所吸收（最高法院92年度台上字第2964號判決意旨參
    照）。查被告係基於一個強制性交犯意而為強制性交未遂行
    為，其於強制性交未遂前，對甲女所為前述撫摸胸部、下體
    大腿等強制猥褻行為，係強制性交未遂行為之階段行為，應
    為強制性交未遂行為所吸收，均不另論罪。
  ㈢被告著手對甲女為強制性交行為之實行而未完成性交，為未
    遂犯，應依刑法第25條第2 項之規定，按既遂犯之刑減輕之
    。
  ㈣被告有如事實欄一所載之犯罪科刑及執行情形，有臺灣高等
    法院被告前案紀錄表1份在卷可稽，其於受有期徒刑執行完
    畢後，5年內故意再犯本件有期徒刑以上之罪，為累犯。辯
    護人雖辯稱：加重強制性交的法定刑已相當嚴苛，再者，被
    告先前的前科也非有關於性侵害方面的罪，請鈞院審酌司法
    院大法官會議解釋釋字第775 號意旨，不要特別再加重。惟
    被告除本件累犯之傷害外，另有竊盜、毒品、妨害自由等前
    科不斷，故審酌被告甫經執行完畢，竟又犯本案事實欄一所
    示之犯行，足認其刑罰反應力薄弱，本案不因累犯之加重致
    被告所受刑罰因而受有超過其所應負擔罪責，及使其人身自
    由因而受過苛侵害之情形，適用累犯規定加重，核無大法官
    釋字第775號解釋所稱「不符合罪刑相當原則、抵觸憲法第2
    3條比例原則」之情形，爰依刑法第47條第1項之規定加重其
    刑。並依刑法第71條第1項規定先加後減之。
　㈤爰以行為人之責任為基礎，審酌被告為滿足一己性慾，見甲
    女隻身在宿舍房內疲累熟睡之際，竟侵入該房內強行壓制甲
    女，以陰莖磨蹭甲女之下半身，並以手隔著衣物撫摸甲女胸
    部及性器，因甲女不斷全力掙扎反抗，伺機推開被告而逃離
    本件房間，始未得手，以此強暴手段為強制性交未遂犯行，
    雖為未遂，但仍嚴重戕害甲女身心，並破壞社會治安，兼衡
    被告終能坦承犯行，高職畢業之智識程度、迄未與甲女達成
    和解賠償損害等一切情狀，量處如主文所示之刑。　
據上論斷，依刑事訴訟法第299 條第1 項前段，刑法第222條第2
項、第1項第7款、第25條第2項、第47條第1項、第71條第1項，
判決如主文。
本案經檢察官林柏宇提起公訴、檢察官施家榮到庭執行職務。
中　　華　　民　　國　　111 　年　　3 　　月　  14　　日
                  刑事第一庭  審判長法  官  楊陵萍
　　　　　　　　　　　
　　　　　　　　　　　              法  官  簡廷恩
　　　　　　　　　　　
　　　　　　　　　　　              法  官  張文俊
以上正本證明與原本無異。
如不服本判決應於收受判決後 20 日內向本院提出上訴書狀，並
應敘述具體理由；其未敘述上訴理由者，應於上訴期間屆滿後20
 日內向本院補提理由書（均須按他造當事人之人數附繕本）。
「切勿逕送上級法院」。
                                    書記官　黃佑怡
中　　華　　民　　國　　111 　年　　3 　　月　  14　　日
附錄本案論罪科刑法條全文：
中華民國刑法第221條
（強制性交罪）
對於男女以強暴、脅迫、恐嚇、催眠術或其他違反其意願之方法
而為性交者，處3年以上10年以下有期徒刑。
前項之未遂犯罰之。
中華民國刑法第222條
犯前條之罪而有下列情形之一者，處7年以上有期徒刑：
一、二人以上共同犯之。
二、對未滿十四歲之男女犯之。
三、對精神、身體障礙或其他心智缺陷之人犯之。
四、以藥劑犯之。
五、對被害人施以凌虐。
六、利用駕駛供公眾或不特定人運輸之交通工具之機會犯之。
七、侵入住宅或有人居住之建築物、船艦或隱匿其內犯之。
八、攜帶兇器犯之。
九、對被害人為照相、錄音、錄影或散布、播送該影像、聲音、
    電磁紀錄。
前項之未遂犯罰之。